Inventaris van het archief van het Ministerie van Scheepvaart en Visserij te Londen: Nalatenschapdossiers Zeelieden Koopvaardij, 1940-1945
Nationaal Archief, Den Haag
Jenkins R. Lauwerzee 149
Jesurum Angelo Coamo 1235
Jesus Benito de Pygmalion 1314
Jilleba F.H. Mecklenburg 466
Jip Fook Lin Simaloer 183
Joaquin P. Aagtekerk 814
Jobse G. Serooskerk 844
Jol Alphacca Alphacca 1112
Jong C.B. de Slamat 1824
Jong G. de Poseidon 2013
Jong G. de Telamon 454
Jong H. de Appolonia 1284
Jong J. de Strabo 150
Jong J.G. de Santa Lucia 151
Jong M. de Batavier II 1432
Jong W. de Nieuwland 1219
Jonge K.H. Ville de Liege 499
Jonge De Blitar 1653
Jonge A. de Eibergen 554
Jonge H. de Atlas 152
Jonk J.J. Mecklenburg 468
Jonker W. Strabo 577
Jonkers C.O. Malving 912
Jonkman H. Ulysses 1660
Joseph J. Annie Eudora 1747
Joustra B.D. De Weert 1702
Juang Sing Sitoebondo 367
Jumelet H.G. Schie 2173
Kabass Van Outshoorn 1520
Kaderie Ophir 2062
Kadir J.v.Oldenbarneveld 1046
Kalis H. Garoet 1558
Kalisvaart J. Serooskerk 839
Kalkman Alphacca 153
Kalmer K. Stuyvesant 167
Kam W.O. Meliskerk 715
Kamidoen Sitoebondo 1354
Kamp J. Jobshaven 154
Kampferbeek H. Plancius 1924
Kampman C.U. 1664
Kanapi Gen. v.d. Heyden 1519
Kandel C.W. Mariso 519
Kandich F.L. Tegelberg 2054
Kapma H. Oranje 910
Kapteyn W. El Libertador 389
Kardienaal P. 1910
Kasan van Goens 1053
Kaseng van der Bosch 1067
Kasi Tofoass Bengkalis 791
Kasman Blitar 1035
Kasmin S. Sibajak 2186
Kasrawi v.d. Lijn 1974
Kassels Adriaan P. Parkhaven 1415
Kat J.H. Sembilangan 1211
Kater J. Siantar 1985
Kaunter H. Sawahloento 1727
Kazen W.J.H. Senior 1135
Keenan A. Friesland 155
Kees M. Slamat 1729
Keladi H. De Weert 1706
Kelly James Tegelberg 1360
Kempff Stonepool 2093
Kempff J. Poelan Bras 1951
Kenworthy Tjibadak 2185
Kerremans A. Schie 782
Kerster H.W. Hobbema 628
Kertopatti R.S. Mangkalihat 1261
Kesseler J.A. Sawahloento 1720
Kessler E. Indrapoera 2140
Kettner A. Poelan Bras 1950
Keukelaar New Holland 1392
Keus M. Beemsterdijk 1909
Keyzer J.C.N. Hobbema 767
Keyzer M.A. de Leto 993
Khowazullah v. Outshoorn 1269
Kievit W. Beursplein 2004
Kievit J. de Gorecht 156
Kind D. Pericles 1979
Kingsland Arizona 157
Kip J.A. Katendrecht 1513
Kip J.C. Amazone 1479
Kitz J.H. Poelan Bras 1949
Kleermacker Slamat 159
Klein T. Maas 793
Kleineaushis K. Stadt Maassluis 161
Kleingeld S. Gaasterkerk 160
Kleiweg W. Beursplein 2005
Klerk M. de Tuva 158
Klinge J. Roode Zee 1323
Klink C.A. Zaandam 1146
Klip Barend Cottica 1259
Klok J.M. Stad Haarlem 869
Klomp Marn.v.St.Aldegonde 871
Klooster E.M. Poseidon 2015
Klooster J. den Costa Rica 162
Kloot C. De Weert 1700
Klijn W. Poseidon 2016
Klijn W.J. Slamat 1825
Knip W.E. Blitar 1651
Knipper M.J. Trajanus 163
Knoester C. Crijnssen 579
Knoester D. Tjileboet 819
Kochheim J.N.A. Sembilangan 1214
Koe W. Zwarte Zee 2031
Koert C.W. Grootekerk 1002
Koert J. van Gandia 493
Kogemans J.H. Sibigo 1853
Kohler J.C. Magdala 1606
Kohout K. Zaandam 1768
Kok A. Soemba 1870
Kok H.N. Sloterdijk 1528
Kok P. de Grootekerk 998
Kok Sie Yok Macoma 1016
Koks F. Alphacca 1102
Kolk B. van den Marken 166
Kolster A.J. Towa 168
Kolster P. Suecia 1197
Kong Sing Hean Liseta 987
Koning G.L.A. Grootekerk 1008
Koning W. Leto 521
Koning A. de Slamat 1826
Koning P.H. de Tjoendoek 2137
Konings J. Ittersum 888
Konink L.J. St. Maarten 169
Koogh H. van der Tysa 1454
Kook L. Stad Maassluis 164
Kool A. Diana 170
Kooning P. Tibia 171
Koop S. Tjileboet 1172
Koopmans R. Moena 774
Koop J. Tjileboet 2039
Koorn D. 720
Koorn P. Sembilan 867
Kooy A.H. van der Sembilangan 1044
Kooy B.A. van der Sembilangan 1163
Kooyman J. Bodegraven 606
Koper P. Empress of Canada 808
Kopmels H. Chepo 2215
Koppers P.C. Viking 581
Korbee N. Isabel 172
Kornman F.W. Tinombo 1319
Korsman J. Aldegonda 670
Kort J. 173
Kort J. Poelan Bras 1946
Kort G. van der Poelan Bras 1947
Korte C. de Serooskerk 1992
Kortebein J.H.G. Schieland 174
Korteland G.G. Bengalen 2136
Korver C. de Breedijk 462
Korving A.C. Leny 165
Kost C. curacao 593
Koster D. Westlaan 1708
Koster H.G.J. Petronella 1506
Koster J.W.L. Eemland 2045
Koster K. Gaasterkerk 1195
Koster K.C. Leny 400
Kouwer A. Meridian 2094
Kraal B. Medea 511
Kraan de Blommersdijk 175
Kraayo W.F.J. Poseidon 2017
Kragt H.M. Soemba 1871
Kraker F.J.P. Antwerpen 176
Kramer J. Maas 796
Kranenburg D. Stad Maassluis 188
Kranendonck J. Katendrecht 188
Kranenveld P. Woensdrecht 178
Krebs F.W. Madoera 1548
Kreek De Amstelland 470
Kreumer Langkoeas 179
Kreyer J. Garoet 1500
Krieken J. van Slamat 1827
Krikke J. Amstelland 1140
Krispijn Dordrecht 1617
Krispijn D. Serooskerk 838
Kroef G.J. van der Beursplein 999
Kroese J.W. Tjileboet 2166
Kroeze G.J. Grootekerk 1011
Kroma J.N. Magdala 1641
Kroon A. Siantar 2139
Krop H. Bloemfontein 1232
Kros J. Hector 746
Kruidhof H. Antwerpen 870
Kruisinga M.S. Berakit 1925
Kruissen H. Dempo 180
Kruize P. Hoogkerk 128
Krul Teunis Josefina 2048
Kruut G.C. Sunetta 654
Krijger J.C.A. Poseidon 654
Kuiken M. Grootekerk 1015
Kuiper H. Maas 768
Kunst C. Laertes 1203
Kurshed A. Meerkerk 1258
Kurvers Grootekerk 1010
Kuyl L.J. van der Poelanbras 1948
Kuyper I. Augustina 990
Kuyper P. Maas 801
Kuypers M.A. Osseilo 522
Kwapernaat D. Kelbergen 701
Laan G.F. van der Abbekerk 539
Labots G. Sembilan 1688
Ladin 2e Reserve 1545
Lee Ah Tee Adinda 966
Lado J. De Weert 1707
Lagendijk Firethoen 647
Lagerwaard D. Th. Fitzsimons 1252
Lai Wah Simaloer 184
Lam F.A. Antonia 2061
Lam Hoi Tjibadak 541
Lam Long 1280
Lam Loong 1281
Lambooj E. Eibergen 185
Land G. van der Garoet 1447
Landes J.M. de Aldermarin 771
Landsman R. Ganymedis 1721
Lane G. Maas 187
Lang J.P.M. de Kota Radja 2142
Lang A. van der Pr. Willem III 723
Lang Th. J. van der Caribia 1576
Langbrock L.C. Maria 186
Langenhorst C. Poseidon 744
Langeveld G. van Slamat 1829
Langhorst F.W. Poelanbras 1952
Langkes P. Amsterdam 189
Langmead C. Laertes 188
Lanoendoen K. Zaandam 1766
Laoet Aman Merak 1512
Lap A.C. Poseidon 2018
Lap G.P. Sawahloento 1719
Lasschuit H. Ootmarsum 933
Lataster A. Zaandam 1767
Latip Klipfontein 2066
Lauw Thoen Grap Zaandam 1765
Lauwerse J. Spar 207
Lean A.M. Tanimbar 190
Lede Loemgi Palehleh 1413
Lee Ah Heng Zuiderkerk 191
Lee Ah Tee Adinda 966
Lee Kee Jagersstroom 684
Lee Khing Soetobondo 1356
Leegemate J.L. Garoet 1560
Leenheer C. Vrede 192
Leeuw D.J. de Tuva 937
Leeuw G. de Ootmarsum 931
Leeuw H. de Gorecht 193
Leeuwarden D. van Triton 540
Lefering Texelstroom 194
Lege J. de Magdala 1648
Legger F. Soemba 1872
Leguit J.P. Soemba 1873
Leguit P.M. Sembilangan 1215
Leith Winterswijk 195
Leito Medea 619
Lemmens Maas 802
Lems C. Zaan 381
Lenaerts C.A. Beemsterdijk 1043
Lensch F. Elusa 603
Lengkong A.C. Maetsuyker 1414
Lentze F.A. Texelstroom 196
Leong Ho Adinda 967
Leou Ah Sze Salendo 1047
Lesierse C. Mies 1222
Letsch A.B.A. Sembilan 885
Letteboer J.J. Langkoeas 1375
Leung Keong Zuiderkerk 197
Leunis Friesland 1185
Leuver J. Nieuwland 1216
Lewi van Swoll 2037
Lewis M.S. Magdala 1611
Leyte Jam Rotterdam 423
Lichtensteiger M. Tjisalak 1345
Lie Toeng Seng Tanimbar 198
Liemans W. Schie 811
Lienden P. van Palembang 2141
Lierre B. van Olivia 1922
Lieuwen G. Eibergen 199
Ligten G. van Sawahloento 1722
Ligthart A. Brastagi 200
Lim Siey Puce Beursplein 970
Limb 201
Linde J. van der Rosalia 1057
Lindeman J.H. Slamat 964
Linden A.J. van der Zaandam 1268
Linden C.P. van der Tuva 940
Linden J. van der Salawoeti 202
Linden J. van der Driebergen 203
Ling Ah Nee Adinda 972
Ling Ann Adinda 968
Ling Jen Chr. Huygens 2070
Ling Yuet Teng Appolonia 864
Lingen P. van Bevenice 2111
Linschoten B.D. Magdala 1680
Listead A.J. Chr. Huygens 204
Lip A.J. van der Hontestroom 661
Liplaa H. Euterpe 776
Little A.J. Rotterdam 417
Lo Kan Tjitja Lengka 205
Lobe J.A. Beursplein 2006
Loele van der Bosch 712
Loenen W. van Schie 810
Lokkerbol A.N. Slamat 1831
Lolkema J. Omlandia 206
Looisen J. Maas 797
Loon C. van Garoet 1561
Lourens M. Amazone 614
Lousberg J.J.A. Maetsuyker 512
Lubliek E. Farmsum 208
Lucas A. Gadila 2063
Lucas C.W. Madoera 725
Lucas W.J. Magdala 1644
Luidinga T.J. Slamat 956
Lumanauw A.H. Ruys 1025
Lumenpouw H. De Weert 1705
Lumentut van Swoll 2056
Lutteken D.N. Slamat 1830
Luyendijk W.C.L. Trito 974
Luyendijk C.C.H. Maplecaut 2101
Luytze J. Spar 1080
Maarsevelen M. Meridian 2100
Maas F.A. Rosalia 1058
Maas J. Moesaniwe 1933
Maas J. van der Jola 1137
Maath Van der Aldemarin 773
Mabesoone C. Tiberius 721
Mac. Bride Blitar 1656
Mac. Connel T. Ootmarsum 211
Mac. Govern J.F. Dordrecht 219
Mac. Innio J.C. Tjibadak 2077
Mac. Kenzie M.D. Vaderland 392
Mac. Lead Koenijt 213
Mac. Lean Ch. Pr. Fred. Hendrik 212
Made C. van der Langkoeas 1366
Made G. van der Alchiba 2064
Madoen Merak 1887
Madura E. Beursplein 210
Mahawir Tjisedana 1890
Mahgny W.J. Ocano 836
Mahibir 1538
Mahony Katwijk 215
Mail 1423
Mak J. Serooskerk 668
Mak J.C. Kelbergen 2154
Makatello G. Zaandam 1149
Mal A.J. Ootmarsum 922
Mallia Ch. Friesland 216
Manahutu J.W. Berhala 217
Mange M. Marne 1096
Manula G.A. Amazone 663
Marcus E. Blitar 1667
Mardjan v/d Bosch 1537
Mardjan Marsam Karsilo 2052
Marges J.D. Laan 218
Marico Marinus 2e reserve 1304
Markassen Zaandam 1762
Markawi 2e Reserve 2030
Markiet J.E. Ceres 949
Marlan Stagen 713
Marmoud Joussef Ovula 805
Marrow J. IJselhaven 230
Marsiman Blitar 1657
Marshal A. Amsterdam 219
Marteman Sembican 1543
Martens Ville De Liege 497
Mason J. Slamat 951
Martinez Alexander Rembrandt 645
Martinez Cecilio Cottica 1198
Martis P.M. 1257
Martijn Punta Gora 1849
Martijn P.W.H. Socrates 1134
Mat Poelan Roebiah 891
Mat Straat Soenda 714
Mat Blitar 1655
Matl Van Heemskerk 1731
Matalan Zaandam 1763
Mataloewi B. J. v. Oldenbarneveld 1583
Matarie Zaandam 1764
Maters J. Bengalen 2130
Matnoer Plancius 2067
Matohar Swartenhondt 1251
Matgio B.T. van Goens 221
Matos Manuel Beursplein 2156
Matradjie Sawahloento 1855
Matrawi Blitar 1658
Matsapoean Tarakan 1290
Maxwell A. Punta Gora 1790
Mc. Anda F. Bodegraven 534
Mc. Carthy Antelope 1346
Mc. Kenzie A. van Aruba 1448
Mc. Mabon P. Alpharat 1181
Mechelen C.A. van Rosalia 1069
Medvesch Adolph Vrede 1390
Medici A. Prince Maurits 481
Meehelen Van 222
Meel J.M. van 2e Reserve 2202
Meems Otto Otto 1277
Meer F. van der Rotterdam 416
Meerdad Nieuw Holland 1289
Meerman J. Winterswijk 2182
Meeuwsen J.A. Slamat 1832
Meinsema Zaanstroom 223
Mellema Lauwerzee 1094
Mellema J. Alcor 859
Melvin W. Merope 815
Memann C. Telamon 444
Menninga H. Celebes 224
Mercey J. Beursplein 2009
Merckel B. Ville de Liege 495
Merks J.H. Slamat 1834
Merwe A. van der Ceres 890
Mesie J. Fusiliers 550
Messcher W. Bintanig 1474
Metcalf R.H. Frans v. Meris 1246
Meuldijk Groenlo 225
Meulemans A.J. Amsterdam 226
Meulen F.F. ter Kota Radja 2143
Meulen Van der Santa Lucia 1139
Meulen J. van der Moerkerk 1692
Mewald A. Telamon 440
Mey D. van der De Weert 1692
Meyer De Weert 673
Meyer F.C. Mecklenburg 1133
Meyer J. St. A'dam 227
Miah Johassie Rembrandt 2217
Michels A. Beemsterdijk 1908
Middelburg E. Soemba 1874
Middelburg J. Magdala 1637
Mierop C.L. Colytto 1477
Millan Poseidon 696
Min Kota Tjandi 735
Minnen H. van Tjileboet 1164
Minnen J.A. van Schieland 1851
Miog M. IJselhaven 1225
Miog P. Beemsterdijk 1907
Mitchel N. Atlas 478
Mitchell J. Slamat 957
Mizzi A. Aldemarin 706
Moebin Tanimbar 1595
Moein van Hertsz 1255
Moein Van Oldenbarneveld 1406
Moekamat Djoeri Palopo 1582
Moekasim 2e reserve 543
Moenadjie Ruys 952
Moerat Thedens 1539
Moerkerken D. Slamat 1834
Mohamat Ramli Oranje 1032
Mohamed Alie Groenlo 1735
Mohamedbaay Cassum Govert Flinck 813
Mohamed Ben M. 2059
Mohammed El Gazar Ovula 805
Moharram Mian Tjisedane 1990
Moi Lee Adinda 969
Mok Ching Tjimanoek 487
Mol J. Leticia 523
Monell Telamon 837
Montzinos M. IJselhaven 385
Monsees J. Ocana 524
Moore E.E. Amazone 622
Moore J. Pr. Willem III 711
Moors H. Netty 229
Mooy A.J. Terkoeli 1131
Mooris G. Sembilangan 741
Mos C. Bevenice 2112
Mos J.W. de Hermes 1313
Mosanol H. Balingkar 231
Most J. v.d. Towa 232
Mulder A. Badzo 209
Mulder C. Liseta 1487
Mulder E. Pr. Willem III 842
Mulder J. Stad Arnhem 1523
Mulder N.W. Oranje 1227
Mullens J. Haulerwijk 895
Muller E.G. Telamon 443
Muller J.C. Sembilan 1670
Muller W. Ferdinand Bol 809
Mullin De Vrieze 556
Mundt W. IJselhaven 234
Murray N. Soemba 233
Mus G. 2214
Musch J.M. Philips Wouwerman 1794
Muurling M. Poelan Bras 1439
Nadort 602
Nabi Bux Boschfontein 1693
Nane E. Garoet 1562
Nanlohy P.J.D. Tosari 2199
Narwe Sibajak 1960
Naslie Tosari 1316
Natzijl 235
Nederpel G.A. Liseta 1715
Neerings Genota 1118
Neeskens F. Tjileboet 1176
Ness J. Ariadne 1751
Nesse W. Slamat 1838
Net 458
Net W.J. Groote kerk 1001
Neut A. v.der Stad Maassluis 236
Ng Poy Low Rosalia 1126
Ng Shing 1282
Ngabidin Sitoebondo 1351
Ngang Tak Polydorus 906
Ngasiadi 1461
Niaz Allee Feroze van Oudshoorn 1054
Niekerk Ondina 558
Nierop A.J. Slamat 1837
Niesing E. Fort Nassau 1256
Nieuwpoort A. Slamat 1835
Nieweg J. Slamat 1836
Nimwegen J.J. Blitar 1652
Nobel M. Beesterdijk 238
Noedji van Outshoorn 2076
Norg Chang Appolonia 865
Nou J. Brabant 243
Nooy H.J. de Sembilangan 753
Norup J. Stad Schiedam 242
Nooitgedacht J. Sembilangan 1210
Noorduin W. Amsterdam 239
Nooroodeen Nizamodeen Aagtekerk 812
Noort M. van Beemsterdijk 240
Nooteboom R. Da Costa 241
Numan G.A. Tjileboet 817
Nuss E.M.E. Manoezam 2058
Nys J. Marne 244
Odder Joh.v. Oldenbarneveld 785
Odijk N. Spar 1973
Oesen Zaandam 1761
Oesin Hagen 1098
Oever J. van der Zaandam 831
Oever P.J. van der Govert Flink 2161
Offenburg D. Mendaunau 542
Oldenburg D. Mado 245
Olff A. Suriname 436
Olmen K.D. van Serooskerk 669
Oomkens J. Pennland 246
Oorburg J. Madjoe 247
Oortmerssen A. Tuva 938
Oostburg R. Helder 248
Oosten Van Pacific 1733
Oosterhof M. Prinses Irene 1157
Oosterlee A. Haarlem 2162
Oosterlee K. Lauwerzee 1089
Oosterveen A. Haulerwijk 896
Oosthoek N. Tjileboet 1175
Os A. van Soekaboemi 2144
Ossin Marnix v.St.Aldegonde 552
Oste Barendrecht 249
Oudewetering T. Maas 791
Ouwehand H. Amazone 250
Overbeek van Stolwijk 251
Overeen J. Poelan Bras 1953
Overheul L. Flensburg 1978
Ow Kan Amstelkerk 1535
Paalvast E. Spar 252
Paap B. Jagersfontein 2155
Packer J.H. Tjisalak 1343
Paling M. Maas 804
Palingdood G. Weltevreden 2145
Palings C.A. Hough Silver 1496
Palm P.R. Salando 2184
Palm A. de Punta Gorou 1744
Palmans W. El Oriente 749
Pan Tin Lai Tegelberg 597
Pantello T. Horde 726
Pape Sawahloento 1725
Papavoine E. Leisemaers 586
Papavoine F. Woensdrecht 253
Parasius A.G.A. Telamon 2000
Park B. Ruys 739
Parks Joe Japara 1516
Pastor P.A. Socrates 2057
Patekan Thedens 1363
Paulus C.W. 2nd. Reserve 1886
Pearson J.A. Alphacca 254
Pedessen Zaandam 1076
Pel W. van Maaskerk 255
Pelt B.H. van Delft Dijk 1305
Penning Peter van der Capelle 1397
Peper E. Aldemarin 724
Pereira Friesland 256
Perk A. v.d. Benevice 2113
Perk L. v.der 2nd Reserve 1085
Perrier J.B. 2e Reserve 1161
Persoon M.L. Schie 780
Pet Zaandam 864
Peters B. Bonaire 598
Peters F. Maas 792
Petersen M. Erna III 734
Petherick William Pr. Irene 1160
Pethke Poelan Bras 1436
Petiet H.A.B. Sembilan 1682
Peyl J. v. der Aagtekerk 1285
Phan Leong Kwang Liseta 986
Phillips Benjamin Saba 2068
Phoa Hong Gwan 1031
Pick Pygmalion 257
Piedado Oranto Sembilangan 760
Piekes D. Sembilangan 989
Pieterz Medea 621
Pik H. 2e Reserve 2051
Piket H.P. Pr. Fred. Hendrik 903
Pille J. Slamat 1460
Piscaer J.J. Zaandam 1760
Plas K. v.d. Poelan Bras 1964
Pleisch F.H.C. Garoet 1563
Pligt L. van der Haulerwijk 898
Plouvier J.H.J. Tjileboet 604
Plouvier E.A. Zaandam 604
Plug J. Sembilan 1674
Plugge A. v. Ostade 1935
Poel A. van der Aagtekerk 1285
Poel G. van der Garoet 1564
Poelman R.J. Zaandam 1758
Pol C. van der Tjileboet 1168
Polder A. Bateau 2099
Polder Van der Telamon 453
Polderman J. Mecklenburg 1139
Poldervaart E. Aalsum 258
Poly M. Sembilangan 1212
Ponter W. Aldemarin 412
Poolman Jack Randfontein 1464
Pools Bennekom 259
Poon Jew Meerkerk 260
Poot J. Barendrecht 261
Post G.W. Streefkerk 828
Post Jocob Garoet 1517
Poster R.E. Serooskerk 1996
Posthumes W. Hudson 2050
Postma D. Spar 1081
Pot K. Urmajo 262
Pourier D.H. Amazone 587
Power H. Hobbema 569
Praag J. van Tjileboet 823
Press G. Aldemarin 707
Price G. Singkep 655
Pronk C. Slamat 1839
Pronk D. Freduik 264
Pronk E.B. Suriname 544
Pronk L. Mars 1930
Pronk M. Beemsterdijk 263
Pronk M. Amsterdam 266
Pronk N.J. Soemba 1876
Pronk S. Jupiter 1459
Proost C. Magdala 1638
Propstra W.H.J. Pr. Irene 1159
Pullen G. Oberon 1206
Punselie J. Crusador 2098
Punton H. Schie 265
Pureveen J.B. v.d. Capelle 1550
Put C. van Soemba 1875
Putman H.J. Poelan Bras 1954
Pyl J. Alphacca 1109
Pynacker J. 2e Reserve 1119
Pynappel A.E.C. Oranje 783
Quin J. Hobbema 567
Quint L.J. Garoet 1565
Quist J.M. Garoet 7
Qul Th. Poelan Bras 1955
Raadt C. de Sitoebondo 1264
Raadt R. de Garoet 1566
Raams H.J. Trito 976
Raas J.M. Barensdrecht 698
Raay Meyer de Stad Arnhem 2049
Rabanie Tanimbar 1596
Rademaker J.W. Slamat 965
Rafael M. Poseidon 681
Rahab Reynst 1194
Rahim Ullah Meerkerk 1971
Rakaidie Generaal Verspijck 1456
Rakmat Reynst 1847
Rasmijn Triton 574
Rateman Ophir 1120
Ratemo Rantangpandjang 743
Ratiman Cremer 1283
Ravesteyn G.J. Alphacca 1108
Raymous B. Soesterberg 267
Reede van Hobbema 658
Rees V.J. van Mangeran 1191
Reich P. Oranje Polder 1888
Reinhart H. Pr. Fred. Hendrik 899
Reitsma P. Towa 268
Remin Rantanpandjang 946
Remkes M. Kelbergen 269
Reus F.J. Punta Gora 1840
Reus J. Roode Zee 1330
Reyad Boutros Khatel J. Lievens 1740
Reyers W.A. Beemsterdijk 270
Reynders R. Tanimbar 1589
Rheenen J. van Salawati 626
Rhijn W. van IJselhaven 1226
Richardson G. Punta Gora 1789
Riddan Moend 437
Ridder H.F. Magdala 1616
Ridder A.J. de Sawahloento 1467
Ridderikhof H.C. Jaarstroom 271
Rieborn M.D. Kota Radja 2150
Riechelman J.B. Oranje 1599
Riemans C.J. Tuva 942
Rietbergen C. Amstelland 276
Rietdijk J. Roode Zee 1329
Rietveld H.A. Slamat 1893
Rigter J.F. Bintang 2168
Rikkengaa L.D. Beemsterdijk 1045
Rinsma J. Winterswijk 2181
Ripassa E. Tinombo 1318
Rischen L.J.J. Johan de Witt 868
Riwadneira Saba 786
Riwoeher Generaal Michiels 42
Robat W.C. 1577
Roberts C. St. Clau Anni Eudora 1737
Robertson A. Schie 273
Robinson R. Amstel 717
Rocha D. Telamon 615
Rodrigez Ramon Rozalia 1066
Roede A. Sembilan 886
Roeleveld G. Sembilan 1689
Roen Java 572
Roest A. Pieter de Hoogh 1315
Rogahang J.S. V.d. lijn 2053
Rogbot Ali Mangkalihat 1166
Roggeveen K. Poelan Bras 1433
Rohtetap R.C. Pennland 1116
Rolader Telamon 442
Rolff P.C. Ophir 1470
Rolles J.C. Beemsterdijk 1906
Rombeek A. Eibergen 1082
Rombout C. Schie 781
Romijn C.C. Westernland 588
Ronchetti K.J.P. Toendjoek 2151
Rondel F.S. Slamat 1841
Rondhuis P. Bernma 2160
Rongen A. Tanker Rotterdam 914
Roobol B. Garoet 1567
Roodbol W.A. Alphacca 274
Roodenrijs D.P.L. Alphard 275
Roodhorst G. Baccus 1184
Roodsant A. Tjileroet 821
Roos A. Delfts Haven 277
Roos C. Ootmarsum 916
Roos J. Zaanland 272
Roos J. Aalsum 278
Roos P. Blink 2097
Roostam Balingkar 675
Roovers Isld 1508
Rooy De Beemsterdijk 396
Rooy J.H. Roode Zee 1335
Rooy H. de Schie 1713
Rorinpandey A.P. 1728
Rosalina B.J. Poseidon 678
Rosenkranz J. Stad Amsterdam 461
Ros M. Westernland 486
Ross C. Schie 279
Ross M. Beursplein 280
Rostang Magdala 1619
Rostom Ali Rembrandt 1192
Row H. Mars 282
Rowlands G. Soemba 281
Roza F. Bateau 2096
Rozario F. Bodegraven 1362
Ruben J.J. Slamat 1842
Rumtuweni J. Sawahloento 1726
Runsink Sembilan 1393
Ruseler D. Garoet 1568
Ruste Meyer J. Poelan Bras 1965
Rutgers J.G. Magdala 1601
Ruugh J. Sembilan 547
Ruyg K.F. Tanimbar 1587
Ruygrok B.L.J. Breedijk 882
Ruysendaal J.A. Magdala 1687
Ruytenberg P. Stad Haarlem 283
Ruyter P.J. de Poelan Bras 1956
Ruytering G. Mijdrecht 432
Ruyter W. de Zaandam 1143
Ry A. van Texelstroom 284
Ryk J.J.P. Japara 609
Rysdyk P.L. Ville De Liege 494
Sado Meah Tjisedane 1999
Saharie Tanimbar 1598
Sahelangi P.A. Gen. v.d. Heyden 1449
Sahlan v. Outshoorn 2047
Saian 2213
Said Ruys/Both 1253
Saidin Both 953
Salo E. Singkep 1402
Salomons H. Dal Costa 1017
Salomons L. Thor 1187
Sam Shang Streefkerk 53
Sama An Blitar 1659
Samanuddin Spilbergen 1071
Samaoedin Alibin Sibigo 2040
Samin Dempo 595
Samion Zaandam 1793
Sampra Bontekoe 1074
Samsoedin Magdala 1650
Sanadjie Ophir 1928
Sandall G. Tjileboet 639
Sanders Ville De Liege 492
Sardjo Boschfontein 688
Sardjo Sibajak 1514
Sardijn J.J. Zaandam 1265
Sargeant E.C. Annie Eudora 1711
Sargadin Hassanbin Thurland Castle 1892
Sarie Joh.v. Oldenbarneveld 380
Sariman Straat Soenda 1296
Sariwan Melchior Treub 1471
Sarmadie Mariso 708
Sasmo Palembang 2153
Satie Marnix v.St.Aldegonde 463
Satriman Straat Soenda 1412
Savill D.J. Tjileboet 641
Savy Alchiba 402
Schaaf B. de Magdala 1646
Schaap C. Carilla 1618
Schaap J. Boskoop 1411
Schaap S. Terkoeli 988
Schaik J. van Schieland 1852
Schaink H.W. Bintang 2165
Schakel J.D. Zaandam 1147
Scharbaai Zypenburg 546
Scheffer J. Tabain 1417
Schepens J.W. 1848
Scherpenberg C. Alphard 1023
Scheur R. van der Serooskerk 772
Schevikhoven H. van Schieland 285
Schipper P. Suriname 426
Schippers H. Leartes 1488
Schmidt D.G. Baralt 405
Schmitz C.J. Tjileboet 824
Scholten A. El Lago 665
Scholten J.P. Sembilan 858
Schoonderwoerd W. Breedijk 394
Schoot H. Rotterdam 421
Schoots W. Groenlo 1152
Schot Novio 287
Schot A. Beemsterdijk 1905
Schot J. Keilehaven 286
Schotborg R. Amazone 575
Schouten A. Magme 1885
Schras B. Alpharat 592
Schraven C.J.M. Slamat 1717
Schrijver P.J. Madoera 1451
Schuezler J.M. Merope 884
Schuitema G.A. Veenenburg 288
Schut J. Prinses Irene 1158
Schutte C. Marnix van St. Aldeg. 1153
Schuurmans A. Beursplein 947
Schwartz F.H.H. Britsum 2109
Schijf Telamon 455
Scott J. Magdala 1629
Sealy G.L. Sch. Flight 1430
Seedique Ahmad Mohabatali Singkep 1410
Seeham Tanimbar 1597
Seele G. Scottish Trader 2095
Segerof J.Th.S.M. Bantam 2044
Seidel L.A. Poelan Bras 2119
Seil L. de Fort Bensselaar 2038
Seldam L. ten Roode Zee 1337
Sellick C.W. Hobbema 565
Sels K. Palembang 1445
Sels W.K. Kedoe 1612
Sendouw J.M. De Weert 1704
Serry A. Soemba 1877
Serry J. 2e Reserve 1141
Servaas A. Liseta 1696
Seurneren H.J. Beemsterdijk 1039
Sfo "blom F.G. Kelbergen 807
Shair Arzal Van der Bosch 1297
Shamsi Ali Kahn Hoogkerk 393
Shand W.D. Sambre 607
Shirfield H.E. Zuyderburg 2032
Shou Len Chou Eemland 2071
Shu Shan Mai Heemskerk 1303
Shuttleworth W. Aldemarin 702
Siboen Palehleh 1322
Sidie Sawahloento 1724
Sidih Maetsuyker 1079
Sidik Patras 1540
Siebel A. Trompenberg 289
Sienoo Main Tjimanoek 1429
Silva J.P. da Triton 857
Simons Carl Feru Castle 1049
Singokario Generaal van Zwieten 1389
Sips G.H. Siantar 1986
Sit Fook 1279
Sivers Ootmarsum 290
Skin Kang Tong Citula 1020
Skinner L. Flight 1391
Slagtand H.A. Medea 622
Sleen W. van der Toendjoek 2116
Slothouber Slamat 656
Sluis J. van der Towa 2043
Sluyter Ph. H. Slamat 1844
Sluyveers Van der Sembilan 913
Smeenk T.C. Santa Lucia 1241
Smiet L.E. Poseidon 659
Smit C.J.M.H. Kota Inten 722
Smit F. Atlas 476
Smit G.J. Leto 996
Smit J. Alphacca 1111
Smit J.A.W. Vulcanus 1073
Smit J.B. Ajax 292
Smit J.F. Flenburg 1311
Smit N. Garoet 1510
Smit P. Serooskerk 295
Smit Y. IJselhaven 1247
Smith B. Beursplein 296
Smith H. 293
Smith H. IJselhaven 294
Smith J. H.A.L. 1712
Smito H. Hobbema 763
Smitt J.J. Katwijk 1893
Smoor A. Rotterdam 415
Snoeck W. Prins Willem III 748
Snoo A. de Boschfontein 2187
Snijder J. King Malcolm 2104
Snijders W. Poelan Bras 1957
So "derholm K. Katwijk 1193
Soedarmo M. Kota Gede 909
Soeki Marnix v.St.Aldegonde 649
Soemarto Valentijn 1579
Soemarto Achmed
Soemo J.v. Oldenbarnevelt 1428
Soeratin Soekarno Langkoeas 1372
Soetens J. Beemsterdijk 1904
Somer J. Slamat 1845
Soo Kiey Ondina 851
Sooba Elma Balingkar 676
Sooza Meah Tabian 2211
Sopaheluwaken F.M. Balingkar 1889
Spaans J. Winterswijk 297
Spaans L. Tjileboet 1171
Spaans M. Sommelsdijk 1926
Spaans M.C. Prins Frederik Hendrik 894
Spaans P. Ajax 298
Spakes H.J. Zaandam 1757
Spalburg A. Arundo 299
Spargo F. Laertes 469
Sparruig D. Agamemnon 300
Speelman H. Tjileboet 1481
Spek J. Merope 883
Spek J. van der Bodegraven 605
Sperwer J. Gadila 908
Spits-Warnas F. Madoera 1549
Spruyt J.W. Maaskerk 872
Spruyt A. Leny 1234
Spruyt J. Ootmarsum 929
Spuybroek P. Urmajo 301
Staal J. Maas 798
Staalenburg W. Delftdijk 303
Stael J. Zaandam 1756
Stam P. Poelan Bras 2118
Stamperius J.M. Zaandam 1145